【裁判字號】    90,上易,2285
【裁判日期】    901220
【裁判案由】    竊盜
【裁判全文】
臺灣高等法院臺中分院刑事判決                    九十年度上易字第二二八五號
    上  訴  人
    即  被  告  丁○○
右上訴人因竊盜案件，不服臺灣彰化地方法院九十年度易字第二五四號中華民國九十
年九月十九日第一審判決（起訴案號：臺灣彰化地方法院檢察署九十年度偵字第八八
號、移送併案審理案號：臺灣彰化地方法院檢察署九十年度偵字第九二一號），提起
上訴，本院判決如左：
    主      文
上訴駁回。
    事      實
一、丁○○有多次犯罪紀錄，曾於民國（下同）八十六年間因違反麻醉藥品管理條例
    與竊盜案件，經臺灣彰化地方法院分別判處有期徒刑六月、有期徒刑一年二月確
    定，嗣經臺灣彰化地方法院八十七年度聲字第八○二號裁定定其應執行為有期徒
    刑一年六月，於八十八年五月六日執行完畢。未知悔改，復基於意圖為自己不法
    所有之概括犯意，先後分別於八十九年十二月一日晚上九時許，在彰化縣員林
    鎮○○路旁，以不詳方式竊得甲○○所有，車牌號碼ＹＨＵ─五二一號車牌一面
    。八十九年十二月二日晚上八時許，在彰化縣埔心鄉○○村○○路○段五四四
    號前，以自備之鑰匙一支啟動丙○○所有之車牌號碼ＫＩＱ─一０八號機車之電
    源，將機車竊為己有，得手後供己騎乘用，並改懸掛前開竊得之車牌號碼ＹＨＵ
    ─五二一號車牌，以避人耳目，同時將車牌號碼ＫＩＱ─一０八號車牌丟棄無蹤
    。九十年一月十四日早上六時許，在彰化縣永靖鄉○○村○○路二九一巷五號
    前，見巫春榮所有，車牌號碼ＮＯＨ─二五六號機車鑰匙未予取下，乘四下無人
    之際，予以啟動機車電源，將該機車竊為己有，供己代步使用。嗣於八十九年十
    二月二十一日凌晨一時五十五分許，丁○○騎乘上開改懸掛車牌號碼ＹＨＵ─五
    二一號車牌之丙○○所有之機車途經彰化縣埔心鄉○○村○○路五十二號前為警
    查獲。又於九十年一月二十日凌晨一時許，在彰化縣埔心鄉○○村○○路一巷口
    停放上開其竊得之車牌號碼ＮＯＨ─二五六號機車旁，再經警查獲。
二、案經彰化縣警察局溪湖分局報請臺灣彰化地方法院檢察署檢察官偵查起訴暨移送
    併案審理。
    理      由
一、訊據被告丁○○矢口否認涉有前開竊盜犯行，辯稱：前開改懸掛車牌號碼ＹＨＵ
    ─五二一號車牌之機車係綽號阿標不詳姓名、年籍之男子騎至其住處寄放的，其
    不知是贓物；另車牌號碼ＮＯＨ─二五六號機車不是其所竊，其只是在附近睡覺
    ，即被當成竊賊云云。經查，前開車牌號碼ＹＨＵ─五二一號車牌、車牌號碼Ｋ
    ＩＱ─一０八號、車牌號碼ＮＯＨ─二五六號機車分係前揭時、地失竊之物，已
    經被害人甲○○、丙○○與巫春榮證述綦詳，且有車輛竊盜、車牌失竊資料個別
    查詢報表─查詢車輛認可資料，贓物認領保管單及相片等在卷可稽。而被告對其
    所陳「阿標」之姓名年籍竟均毫無所悉，且無何連絡方式，其所供改懸掛車牌號
    碼ＹＨＵ─五二一號車牌之機車係綽號阿標之男子騎至其住處寄放云云，即非可
    採，而本件既非阿標所寄放，且被告於警訊時即自承其經警查獲前開改懸掛車牌
    號碼ＹＨＵ─五二一號車牌機車之際，因見警方查詢，即將機車鑰匙丟於他處一
    節，被告確係竊取車輛車牌並竊取機車後改懸掛竊得之車牌號碼ＹＨＵ─五二一
    號車牌於竊得之車牌號碼ＫＩＱ─一０八號機車至明。又據證人吳進賀、薛為分
    、楊晃山於警訊均一致證稱：渠等配合警方執行春安巡邏，警方提示任務說彰化
    縣埔心鄉○○村○○路一巷有一部失竊機車，車牌號碼ＮＯＨ─二五六號曾停放
    該處，而九十年一月十九日當晚發現已被騎走，要渠等埋伏，發現被告騎回該處
    ，即出面圍捕，被告說機車是被告的，經渠等告以機車係失竊之物，被告拔腿就
    跑，在拉扯中，被告將機車鑰匙掉落現場，當時機車上有一塑膠袋，內裝二瓶保
    特瓶米酒、二瓶生活泡沬綠奶茶，一張發票等語（詳見彰化縣警察局溪湖分局九
    十年一月二十日溪警刑字第○四二三號刑事偵查卷宗第三頁至第五頁），且有被
    告所購前開米酒等物之相片一幀與購物發票一張在卷可稽，是被告於本院調查時
    辯稱：伊在距離車牌號碼ＮＯＨ─二五六號機車停放處五十公尺處睡覺，他們以
    為是我偷的而米酒等物並未置於機車上，而是伊手拿著云云，亦無足採。且按被
    告於本院調查時另辯稱：當天係伊朋友載伊回住處，並有載伊回住處門口，並與
    隔壁聊天云云，惟按被告既經朋友載回住處並與隔壁聊天，何以竟睡在外面離機
    車停放處五十公尺處之巷口，顯與常理相悖，況被告於警訊即自承米酒、發票係
    伊所有，且係伊於同日凌晨零時十三分許攔計程車前往便利商店購買等語（詳見
    彰化縣警察局溪湖分局九十年一月二十日溪警刑字第○四二三號刑事偵查卷宗第
    二頁），亦與被告上開於本院所辯完全相異，是依上開證人吳進賀、薛為分、楊
    晃山於警訊證述及卷附前開車輛竊盜、車牌失竊資料個別查詢報表─查詢車輛認
    可資料、贓物認領保管單等物，右揭車牌號碼ＮＯＨ─二五六號機車機車顯係被
    告所竊，亦臻明確，被告右揭竊盜犯行，均堪認定。
二、核被告丁○○所為，係犯刑法第三百二十條第一項之竊盜罪，其前後三次竊盜行
    為，時間緊接，犯罪構成要件相同，顯係基於概括犯意為之，應依連續犯之規定
    論以一罪，並加重其刑。原審法院檢察署檢察官雖未就前開被告竊取車牌號碼Ｎ
    ＯＨ─二五六號機車之犯行起訴，惟本部分未經起訴之犯行與前開被告經起訴之
    如犯罪事實欄一之、所示之竊盜犯行，具有連續犯之裁判上一罪關係，為起
    訴效力所及，本院自得併予審究。又被告曾於八十六年間因違反麻醉藥品管理條
    例與竊盜案件，經臺灣彰化地方法院分別判處有期徒刑六月、有期徒刑一年二月
    確定，嗣經臺灣彰化地方法院裁定應執行有期徒刑一年六月，於八十八年五月六
    日執行完畢，有臺灣彰化地方法院檢察署刑案查註紀錄表與臺灣高等法院被告全
    國前案紀錄表在卷可按，五年內復犯本罪，應論以累犯，並依法遞加重其刑。原
    審法院適用刑法第五十六條、第三百二十條第一項、第四十七條，罰金罰鍰提高
    標準條例第一條前段之規定，並審酌被告之素行、犯罪之動機、手段、所生之危
    害、暨犯後不知悔改，猶飾詞狡賴等一切情狀，量處被告有期徒刑一年二月，核
    其認事用法均無違誤，量刑亦稱妥適，應予維持，被告上訴否認犯行指摘原審判
    決不當，即無理由，應予駁回。
據上論斷，應依刑事訴訟法第三百六十八條，判決如主文。
本案經檢察官乙○○到庭執行職務。
中      華      民      國      九十    年      十二    月      二十    日
                                臺灣高等法院臺中分院刑事第三庭
                                      審判長法  官  陳  朱  貴
                                            法  官  劉  連  星
                                            法  官  胡  忠  文
右正本證明與原本無異。
不得上訴
                                            書記官  許  美  惠
中      華      民      國      九十    年      十二    月      二十一  日
刑法第三百二十條
意圖為自己或第三人不法之所有，而竊取他人之動產者，為竊盜罪，處五年以下有期
徒刑、拘役或五百元以下罰金。
意圖為自己或第三人不法利益，而竊佔他人之不動產者，依前項之規定處斷。
前二項之未遂犯罰之。
                                                                        Ａ


司法院資訊處製作；財團法人民間司法改革基金會備份。
